臺灣高雄地方法院刑事判決　　　　　　　　　　　　九十一年度易字第一四三六號
　　公　訴　人　臺灣高雄地方法院檢察署檢察官
　　被　　　告　丁○○
　　被　　　告　丙○○
　　被　　　告　甲○○
右列被告因竊盜案件，經檢察官聲請簡易判決處刑（九十一年度偵字第五九六九號）
，本院旗山簡易庭認不宜以簡易判決處刑，移由本院刑事庭依通常程序審理，本院判
決如左：
    主  文
丁○○、丙○○、甲○○結夥三人以上竊盜，各處有期徒刑陸月，如易科罰金，均以
佰元折算壹日。均緩刑貳年。
    事  實
一、丁○○於民國九十一年三月十三日十二時三十八分許，駕駛其所有未懸掛車牌之
    自用小貨車（該小貨車原車牌號碼為Ｄ九－六八四九號，已於九十年九月二十五
    日遭監理機關註銷）搭載其妻甲○○、其弟丙○○同行，行經高雄縣田寮鄉○○
    村○○路七十二之十五號之無人居住房屋時，竟與甲○○、丙○○共同基於意圖
    為自己不法所有之犯意聯絡，乘無人注意之際，推由甲○○在一旁把風、接應，
    而由丁○○及丙○○徒手竊取乙○○所有之油壓台二座、銅爐二個、小金剛不鏽
    鋼造型一個、半球型不鋼五個、整理箱四箱、空壓機一台、五金工具一批，並將
    偷得之物品搬至上開小貨車上，得手後正欲離去之際，為警當場查獲。
二、案經高雄縣警察局湖內分局報請臺灣高雄地方法院檢察署檢察官聲請簡易判決處
    刑，本院旗山簡易庭認不宜以簡易判決處刑，移由本院刑事庭依通常程序審理。
    理  由
一、訊據被告丙○○、丁○○固不諱言於右揭時、地，將前開物品搬至其等所駕駛之
    小貨車上；被告甲○○則不諱言於是時與被告丁○○、丙○○在上開地點停留，
    惟均矢口否認有竊盜犯行，被告丁○○、丙○○辯稱：伊等以為上開物品係他人
    丟棄方取走，並無竊盜之故意云云。被告甲○○辯稱：當時伊在車子睡覺，不知
    丙○○及丁○○去搬東西云云。
二、惟查：
  (一)右揭事實，業據被害人乙○○指證在卷，並有被害人乙○○領回前開物品後出具
    之贓物認領保管收據一紙及現場位置照片多幀附卷可資佐證，而被告丁○○、丙○○二人亦坦認未經許可取走前開物品（九十一年三月十三日警訊筆錄參照）。
    就卷附照片以觀，前開油壓台二座、銅爐二個、小金剛不鏽鋼造型一個、半球型
    不鋼五個、整理箱四箱、空壓機一台、五金工具一批雖非新品，甚至有遭有焚燒
    之痕跡，然若加以整修，仍具相當價值，此亦據被害人乙○○證述明確，被告丁○○、丙○○即係因該物品有其價值而取走，被告丁○○、丙○○二人對前揭物
    品係有價值之物，自是深知。又上揭房屋雖曾發生火災，致前開物品因而遭火焚
    燒，然發生火災後，被害人即以封鎖線將現場封閉防止閒雜人員進入乙節，亦據
    被害人乙○○陳明在卷，復有現場照片多幀附卷足參，且前開物品體積龐大，重
    量非輕，暫時堆置於家宅外之空地，亦屬鄉間常見之習慣，客觀上並非易於令人
    誤認係遭廢棄無主物，是前揭物品既尚可利用，自非無價值之物，難謂已遭人棄
    置，而為離本人所持有之物，甚為顯然。被告丁○○、丙○○所辯，乃圖卸之詞
    ，殊不可採。
  (二)被告甲○○雖辯稱其並不知情云云。惟被告甲○○於警訊時供稱：「我們開一部
    小貨車前往田寮七星路七十二之十五號，用手搬運廢鐵及鐵模型到小貨車上，我
    只有站在旁邊。」（九十一年三月十三日警訊筆錄），於偵查中亦供稱：「我只
    有站在旁邊。」（九十一年三月十四日偵訊筆錄），而被告丙○○亦供稱：「我
    們開車經過該地，我們看到那些物品就想說可以變賣，於是我與丁○○共同去搬
    ，甲○○只有在旁觀看。」（九十一年三月十四日偵訊筆錄），綜上供述，被告
    甲○○於被告丁○○、丙○○竊取前開物品之際，確實在現場乙節，堪予採信。
    然被告丁○○、丙○○下手竊取前揭物品時，被告甲○○既於在旁觀看，復未予
    阻止，謂非把風，至難採信。足認其當時知悉被告丁○○、丙○○行竊，而其在
    外擔任把風，是其與被告丁○○、丙○○具有犯意聯絡及行為分擔，為共同正犯
    ，殆無疑義。至被告甲○○之夫即被告丁○○雖稱：被告甲○○不知伊與丙○○
    行竊云云，顯係迴護之詞，不足採為有利被告甲○○之證據。
  (三)又本件案發地點高雄縣田寮鄉○○村○○路七十二之十五號房屋，於發生火災後
    即未有人居住於此，已據被害人乙○○陳述無訛，並有現場照片附卷可按，因此
    該房屋並非有人居住之建築物，應可認定。
  (四)綜上所述，被告丁○○、丙○○及甲○○所辯，均係事後卸責之詞，殊無足採。
    本件事證明確，被告丁○○、丙○○及甲○○之犯行均堪認定。
三、核被告丙○○、丁○○及甲○○所為，均係犯刑法第三百二十一條第一項第四款
    結夥三人以上竊盜罪。公訴意旨認被告三人所犯係刑法第三百二十條第一項之普
    通竊盜罪，尚有未恰，惟其基本事實同一，法院自得予以審理，並變更起訴法條
    。被告丙○○、丁○○及甲○○就所犯前開竊盜犯行，有犯意聯絡及行為分擔，
    均為共同正犯。爰審酌被告丁○○、丙○○、甲○○三人係一時貪圖小利而竊取
    他人財物，經警及時查獲而交還予被害人，犯罪所生損害尚輕及其等犯後態度等
    一切情狀，分別量處主文所示之刑，並均諭知易科罰金折算標準。又被告丙○○
    、丁○○及甲○○三人前未曾受有期徒刑以上刑之宣告，有臺灣高等法院被告全
    國前案紀錄表暨臺灣高雄地方法院檢察署刑案資料查註紀錄表各一份在卷可按台
    灣高雄地方法院檢察署刑案資料查註紀錄表一紙附卷足憑，因一時失慮，偶罹刑
    典，本院認其等經此刑之宣告後，應知警惕而無再犯之虞，因認暫不執行其刑為
    當，併分別予以宣告緩刑二年，用啟自新。
據上論斷，應依刑事訴訟法第四百五十二條、第二百九十九條第一項前段、第三百條
，刑法第二十八條、第三百二十一條第一項第四款、第四十一條第一項、第七十四條
第一款，罰金罰提高標準條例第二條，判決如主文。
中      華      民      國      九十一    年      六      月      四    日
                                  臺灣高雄地方法院刑事第七庭
                                      法  官  何  秀  燕
右正本證明與原本無異。
如不服本判決，應於判決送達後十日內，向本院提出上訴狀。
                                      書記官  邱  靜  銘
中      華      民      國      九十一    年      六      月      四    日
附錄本案判決論罪科刑之法條
中華民國刑法第三百二十一條第一項第四款：
 (加重竊盜罪)
犯竊盜罪而有左列情形之一者，處六月以上五年以下有期徒刑：
四  結夥三人以上而犯之者。
前項之未遂罰之。
